

JUAN DIEGO BOLAÑOS PEÑA

- in linkedin.com/in/bolanos
- juan@bolanosp.com
- +57 305 411 9674
- ♠ bolanosp.com

IDIOMAS

- Español Nativo
- English C2

REFERENCIAS

Karla Peña Scalante Abogada # +57 310 294 2236 @ karlap@icloud.com

Diana Peña Rojas Ingeniera Ambiental # +57 317 331 4488 @ dimap0303@yahoo.es

PERFIL

Estudiante de Ingeniería Multimedia en la Universidad de San Buenaventura Cali. Desarrollador Junior con experiencia en liderazgo de grupos y proyectos web.

Manejo y me desenvuelvo muy bien en numerosos lenguajes de programación y de marcado incluyendo JavaScript, Python, HTML5, CSS, MySQL.

HABILIDADES

- JavaScipt
- HTML & CSS
- Desarrollo Web
- UX / UI

- Suite de Adobe
- Python
- Liderazgo
- Trabajo en Equipo

EDUCACIÓN



Estudiante de Ingeniería Multimedia Universidad de San Buenaventura Cali

2020 - 2024



Semestre de Movilidad Internacional

Universidad Católica Argentina 2023



Diplomado en Community Management

Politécnico de Colombia 2020



Intensive General English Course

CLLC Ottawa

2020

EXPERIENCIA



Social Media Manager

Ferretería Construimos S.A. 2020 - 2022



JUAN DIEGO BOLAÑOS PEÑA

- in linkedin.com/in/bolanos
- juan@bolanosp.com
- **2** +57 305 411 9674
- ♠ bolanosp.com

LANGUAGES

- Español Native
- English C2

REFERENCES

Karla Peña Scalante Lawyer # +57 310 294 2236 @ karlap@icloud.com

Diana Peña Rojas Environmental Engineer # +57 317 331 4488 @ dimap0303@yahoo.es

PROFILE

Multimedia Engineering Student in University of San Buenaventura Cali. Junior Developer with experience in web projects and team leadership.

Proficient in numerous programming and marking languages including JavaScript, Python, HTML5, PHP, CSS, MySQL.

SKILLS

- JavaScipt
- HTML & CSS
- Web Development
- UX / UI

- Adobe Suite
- Python
- Leadership
- Teamwork

EDUCATION



Multimedia Engineering StudentUniversidad de San Buenaventura Cali 2020 - 2024



International Mobility Semester Universidad Católica Argentina 2023



Diplomat in Community ManagementPolitécnico de Colombia 2020



Intensive General English Course CLLC Ottawa 2020

EXPERIENCE



Social Media Manager Ferretería Construimos S.A. 2020 - 2022